臺灣高等法院刑事判決　　　　　　　　　　　　　　九十一年度上易字第七八六號
　　上　訴　人
　　即　被　告　甲○○
右列上訴人因竊盜案件，不服臺灣板橋地方法院九十一年度易字第一二號，中華民國
九十一年二月五日第一審判決（起訴案號：臺灣板橋地方法院檢察署九十年度偵字第
一九０二八號），提起上訴，本院判決如左：
    主  文
上訴駁回。
    事  實
一、甲○○基於意圖為自己不法所有之犯意，於民國九十年十一月七日凌晨一時四十
    分許，至臺北縣土城市○○路一０八巷二弄八號二樓，見該建物屋主乙○○疏未
    注意將大門上鎖緊閉之際，侵入該住宅，並至乙○○房間內，欲下手竊取乙○○
    所有置放在床頭櫃上之手機及皮包時，適為驚醒之乙○○查覺有異，而未得手，
    甲○○旋即逃逸，惟經乙○○隨後追捕，並在路人協助下，於附近巷內逮捕甲○
    ○，並報警處理。
二、案經臺北縣警察局土城分局報請臺灣板橋地方法院檢察署檢察官偵查起訴。
    理  由
一、訊據上訴人即被告甲○○對於右述時、地進入被害人乙○○屋內之事實固供承不
    諱，惟矢口否認有竊盜之犯意，辯稱：當時我要找一位朋友藍文定要債，他也是
    住一○八巷，我踏入大門探頭看就被被害人罵，也沒進入被害人房間云云。惟查
    ，被告於右揭時、地侵入被害人乙○○之住處後，並進入被害人乙○○之房間內
    ，欲伸手偷取被害人乙○○置放在床頭櫃上之手機及皮包，嗣經被害人乙○○驚
    醒後發現被告，被告乃轉身逃逸，並經被害人乙○○隨後追捕等情，已據被害人
    乙○○於警訊、偵查中證述甚詳，雖被告辯稱當時係欲找一位朋友要債云云，卻
    又陳稱沒有按門鈴及敲門（見偵查卷第二十九頁、本院九十一年四月十五日訊問
    筆錄），然當時時值深夜，被告如欲前往尋友，亦應按門鈴或敲門，以免令人生
    疑，始合乎常情，詎被告不思此途，且進入被害人乙○○房間內伸手欲偷取被害
    人乙○○之財物，足見被告當時確有進入被害人乙○○屋內竊取屋內財物之不法
    所有意圖。至被告雖於本院審理時另提出本票二紙以實其要債之說（附於本院卷
    ），惟觀之上開二張本票之記載，發票人係藍文定，地址為「臺北縣土城市○○
    路一一五號五樓」，與被害人乙○○之住所「臺北縣土城市○○路一０八巷二弄
    八號二樓」之巷號，甚至樓層亦差距甚大，是被告前開所辯，顯係事後畏罪圖卸
    刑責之詞，不足採信。從而，本件事證已臻明確，被告竊盜犯行，堪以認定。
二、核被告甲○○所為，係犯刑法第三百二十一條第二項、第一項第一款之於夜間侵
    入住宅竊盜未遂罪。又被告雖已著手於犯罪行為之實行，惟未生犯罪之結果，為
    未遂犯，依刑法第二十六條前段之規定，按既遂犯之刑減輕其刑。
三、原審因以適用刑法第三百二十一條第一項第一款、第二項、第二十六條前段、第
    四十一條第一項，罰金罰鍰提高標準條第二條之規定，審酌被告之素行，犯罪之
    動機、目的、手段、所生危害，及犯後態度等一切情狀，量處有期徒刑五月，並
    諭知易科罰金之折算標準。本院經核原審認事用法，並無不合，量刑亦稱允當。
    被告上訴仍執陳詞，否認犯罪，指謫原判決不當，為無理由，應予駁回。
據上論斷，應依刑事訴訟法第三百六十八條，判決如主文。
本案經檢察官沈明彥到庭執行職務。
中      華      民      國    九十一    年      五      月      八      日
                              臺灣高等法院刑事第二十二庭
                                  審判長法  官  許  正  順
                                        法  官  邱  同  印
                                        法  官  胡  方  新
右正本證明與原本無異。
不得上訴。
                                        書記官  秦  慧  榮
中    華    民    國     九十一    年       五      月         九       日
附錄本案所犯法條全文
中華民國刑法第三百二十一條
（加重竊盜罪）
犯竊盜罪而有左列情形之一者，處六月以上五年以下有期徒刑：
一  於夜間侵入住宅或有人居住之建築物、船艦，或隱匿其內而犯之者。
二  毀越門扇、牆垣或其他安全設備而犯之者。
三  攜帶兇器而犯之者。
四  結夥三人以上而犯之者。
五  乘火災、水災或其他災害之際而犯之者。
六  在車站或埠頭而犯之者。
前項之未遂罰之。
